【裁判字號】    88,易,3863
【裁判日期】    890118
【裁判案由】    毒品危害防制條例
【裁判全文】
臺灣板橋地方法院刑事判決                        八十八年度易字第三八六三號
    公  訴  人  臺灣板橋地方法院檢察署檢察官
    被      告  甲○○
右列被告因違反毒品危害防制條例案件，經檢察官提起公訴（八十八年度毒偵緝字第
一七號），本院判決如左：
    主  文
甲○○連續施用第二級毒品，累犯，處有期徒刑陸月，如易科罰金以參百元折算壹日
。
扣案之第二級毒品甲基安非他命壹大包（驗餘淨重為零點伍肆公克）和壹小包（驗餘
淨重為零點壹柒公克）及玻璃球肆個及玻璃管壹支，均沒收並銷燬之。
    事  實
一、甲○○曾於民國（下同）八十七年間因違反麻醉藥品管理條例案件罪經本院板橋
    簡易庭於八十七年三月十一日判處有期徒刑四月，如易科罰金以三百元折算一日
    ，而於同年月三十日判決確定，嗣於八十七年五月十八日易科罰金執行完畢；詎
    其猶不知悔改，其前因施用第二級毒品安非他命案件，經本院以八十八年度毒聲
    字第五一三號裁定送勒戒所觀察、勒戒後，認無無繼續施用毒品傾向，而由臺灣
    板橋地方法院檢察署檢察官於八十八年二月二十五日以八十七年度偵字第二二四
    一八號不起訴處分確定。嗣甲○○又基於施用第二級毒品安非他命之概括犯意，
    自八十八年三月三十一起至同年四月二日止，連續在其臺北縣中和市○○路八一
    巷廿五弄九號住處施用第二級毒品安非他命多次，平均每日施用第二級毒品安非
    他命一次或兩次；隨後於八十八年四月二日晚間九時許，在其臺北縣中和市○○
    路八十一巷二十五弄九號住處為警查獲，並經警於甲○○房間內扣得甲○○所有
    之第二級毒品甲基安非他命結晶一大包（驗餘淨重為○點五四公克）和一小包（
    驗餘淨重為○點一七公克）（起訴書誤載為一包）及甲○○所有專供施用第二級
    毒品安非他命之玻璃球四個及玻璃管一支（起訴書僅載為吸食器四個）。嗣經警
    將甲○○移送臺灣板橋地方法院檢察署檢察官偵訊後，經該署檢察官准予具保，
    而於八十八年四月十三日具保釋放。詎甲○○仍承同前施用第二級毒品安非他命
    之概括犯意，自八十八年四月十三日具保釋放後，至八十八年八月七日晚間十時
    或十一時許止（保釋期間經檢察官傳拘無著，故經檢察官發布通緝）分別於其前
    開中和市○○路八十一巷二十五弄九號住處與臺北縣板橋市靠近大漢橋附近，其
    成年友人綽號太空豬之車上等處，連續施用第二級毒品安非他命多次，平均每日
    施用第二級毒品安非他命一次或兩次；嗣於八十八年八月八日上午六時三十分許
    ，在臺北市○○街第六號水門口為警緝獲。隨後甲○○經檢察官聲請本院裁定送
    觀察、勒戒，經本院以八十八年度毒聲字第三五三一號裁定將甲○○送觀察、勒
    戒後，認為有繼續施用毒品傾向（現在強制戒治中）。
二、案經臺北縣警察局海山分局報請臺灣板橋地方法院檢察署檢察官偵查起訴。
    理  由
一、右揭事實，已據被告甲○○於警訊中供承部分施用第二級毒品安非他命之犯行；
    隨後復據被告甲○○於本院調查及審理時坦承全部犯行；且被告甲○○於為警查
    獲經採尿檢驗結果，發現其尿液呈甲基安非他命陽性反應，此有臺北縣衛生局尿
    液煙毒檢驗成績書一紙在卷足稽；並有被告甲○○所有專供施用第二級毒品安非
    他命之玻璃球四個及玻璃管一支扣案可證；此外復有被告甲○○所有經警查扣之
    第二級毒品甲基安非他命結晶一大包（驗餘淨重為○點五四公克）和一小包（驗
    餘淨重為○點一七公克）各在卷足憑；而上開結晶物品一大包與一小包經送請鑑
    驗結果，證實確均為甲基安非他命，驗餘淨重分別為○點五四公克及○點一七公
    克無訛，亦有法務部調查局八十八年十二月十五日，（88）陸字第88089553號檢
    驗通知書一紙在卷可稽。又被告甲○○前因施用第二級毒品安非他命案件，經本
    院以八十八年度毒聲字第五一三號裁定送勒戒所觀察、勒戒後，認無無繼續施用
    毒品傾向，而由臺灣板橋地方法院檢察署檢察官於八十八年二月二十五日以八十
    七年度偵字第二二四一八號不起訴處分確定，此有上開不起訴處分書一紙在卷可
    證；被告甲○○於前揭不起訴處分後，其於五年內再犯本件毒品危害防制條例第
    十條之罪，經送觀察、勒戒後，認為有繼續施用毒品傾向，此有臺灣臺北看守所
    附設勒戒處所八十八年八月十九日，有無繼續施用毒品傾向之證明書一紙附卷可
    稽；可見本件事證明確，被告犯行應堪認定。
二、核被告甲○○所為，係犯毒品危害防制條例第十條第二項之施用第二級毒品罪。
    被告持有第二級毒品安非他命之低度行為，應為施用之高度行為所吸收，不另論
    罪。被告先後多次施用第二級毒品犯行，時間緊接，犯罪構成要件相同，顯係基
    於概括犯意反覆為之，應依連續犯之規定論以一罪，並加重其刑。查被告甲○○
    有事實欄所述之犯罪科刑執行情形，此有臺灣高等法院檢察署檢察官刑案紀錄簡
    覆表一紙在卷可稽，其於有期徒刑執行完畢後，五年之內再犯本件有期徒刑之罪
    ，應依累犯之規定加重其刑。又查被告甲○○除公訴人起訴書所起訴之八十八年
    四月二晚間九時許回溯前九十六小時內施用第二級毒品犯行外，其餘如事實欄所
    述之時日連續施用第二級毒品安非他命多次犯行等之事實，業據其於本院調查及
    審理時供承明確在卷，上開漏未起訴之連續施用第二級毒品安非他命犯行等之事
    實部分，因與公訴人已起訴之前揭施用第二級毒品犯行之事實有連續犯裁判上一
    罪之關係，為起訴效力所及，基於審判不可分之關係，本院自得併予審判，併此
    敘明。爰審酌被告犯罪之動機、目的、手段與所生危害，及其犯後已坦承犯行，
    態度良好，已有悔意等一切情狀，量處如主文所示之刑，並諭知易科罰金之折算
    標準，以示懲警。
三、扣案之第二級毒品甲基安非他命結晶一大包（驗餘淨重為○點五四公克）和一小
    包（驗餘淨重為○點一七公克）均為被告甲○○所有供施用之用；另外玻璃球四
    個及玻璃管一支，均為被告甲○○所有專供施用第二級毒品安非他命所用之器具
    ，已據被告甲○○於本院供承在卷，均應依毒品危害防制條例第十八條第一項之
    前段之規定，宣告沒收並銷燬之。
據上論斷，應依刑事訴訟法第二百九十九條第一項前段，毒品危害防制條例第十條第
二項、第二十條第三項前段、第十八條第一項前段，刑法第十一條前段、第五十六條
、第四十七條，第四十一條、罰金罰鍰提高標準條例第二條，判決如主文。
本案經檢察官張云綺到庭執行職務。
中      華      民      國      八十九      年      一    月    十八    日
                                     臺灣板橋地方法院刑事第一庭
                                          法  官  陳  坤  地
右正本證明與原本無異。
如不服本判決，應於判決送達後十日內向本院提出上訴狀 (應附繕本) ，上訴於
臺灣高等法院。
                                          書記官  鄔  維  玲
中      華      民      國      八十九      年      二    月     三     日
附錄本案論罪科刑法條全文：
毒品危害防制條例第十條：
施用第一級毒品者，處六月以上五年以下有期徒刑。
施用第二級毒品者，處三年以下有期徒刑。
毒品危害防制條例第十八條：
查獲之毒品及專供製造或施用毒品之器具，不問屬於犯人與否，均沒收銷燬之。但合
於醫藥或研究之用者，得不予銷燬。
前項合於醫藥或研究用毒品或器具之管理辦法，由法務部會同行政院衛生署定之。


司法院資訊處製作；財團法人民間司法改革基金會備份。
